【裁判字號】    98,交抗,1569
【裁判日期】    980831
【裁判案由】    違反道路交通管理處罰條例
【裁判全文】
臺灣高等法院交通事件裁定            98年度交抗字第1569號
抗  告  人  徐企業
即受處分人
上列抗告人因違反道路交通管理處罰條例案件，不服臺灣臺北地
方法院，中華民國98年5月19日所為裁定（98年度交聲字第732號
），提起抗告，本院裁定如下：
    主  文
抗告駁回。
    理  由
一、原裁定意旨詳如原審裁定書所載（如附件）。
二、抗告意旨略以：二名員警明知本件為有爭執的舉發案件，為
    何沒有現場拍照蒐證之證據？員警證稱已刪除照片，顯有執
    法瑕疵。二人對誰持相機照相都無法交代清楚，亦有串供之
    嫌。又抗告人提供光碟佐證，足證抗告人並未違規，員警所
    言為謊言。且大安分局公文回函載明抗告人是在行駛中遭員
    警「現場攔停」後才受到舉發，請求撤銷原裁定云云。
三、按汽車駕駛人在設有禁止臨時停車標誌、標線處所臨時停車
    者，處新臺幣（下同）300元以上600元以下罰鍰，道路交通
    管理處罰條例第55條第3款定有明文。
四、經查：原審法院認抗告人即受處分人徐企業於民國97年10月
    15日下午3時45分許，駕駛車牌號碼0205-DA號自用一般小客
    車，在臺北市大安區○○○路○段295巷42號前，繪有禁止臨
    時停車標線（紅線）之處所臨時停車，係以上開事實業經臺
    北市政府警察局大安分局安和路派出所員警以受處分人有違
    反道路交通管理處罰條例第55條第3款之違規行為，掣發臺
    北市政府警察局北市警交字第AEX169878號舉發違反道路交
    通管理事件通知單予以舉發，並經證人即該派出所員警甲○
    ○、乙○○具結證稱在卷，因而維持原處分機關裁處抗告新
    臺幣600元罰鍰之處分，並駁回抗告人之異議，已詳敘其依
    憑之證據及其認定之理由，對於異議意旨所載各節，如何不
    足採信，亦逐一予以指駁，經核其認事用法，俱無不合。抗
    告人雖執原審異議之陳詞，辯稱：係遭員警現場攔停，始靠
    邊停車云云。惟經原審勘驗光碟結果，畫面一出現違規汽車
    即已停放在路邊，取締過程並無員警示意抗告人靠邊停車畫
    面外，其中一名員警係於抗告人開車門前即走向該違規車輛
    前方觀看該車輛，核無抗告人所述，係警員示伊停車，伊才
    停靠在路邊，其中一名警員與伊說話並指示另名員警車前照
    相之情，有勘驗筆錄足稽。足見抗告人上開所辯不足採信。
    其違規臨時停車之事實，至為彰顯，至抗告意旨所指：員警
    證稱因改手開單，所以把照片刪除，及大安分局公文回函載
    明本案係當場攔停舉發各節，或於蒐證及用語上未臻完備，
    惟均不足以動搖抗告人違規臨時停車事實之存在，其執此指
    摘原裁定不當，亦難憑採，綜上，本件抗告為無理由，應予
    駁回。
五、據上論結，應依道路交通案件處理辦法第26條，刑事訴訟法
    第412條，裁定如主文。
中    華    民    國    98    年    8     月    31    日
                  刑事第二十二庭審判長法  官  何菁莪
                                      法  官  洪于智
                                      法  官  江振義
以上正本證明與原本無異。
不得再抗告。
                                      書記官  陳韋杉
中    華    民    國    98    年    9     月    1     日


司法院資訊處製作；財團法人民間司法改革基金會備份。
